臺灣嘉義地方法院刑事判決　　　　　　　　　　　　　九十年度交易字第二八號
　　公　訴　人　臺灣嘉義地方法院檢察署檢察官
　　被　　　告　丁○○
右列被告因過失傷害案件，經檢察官提起公訴（九十年度偵字第四八一八號），本院
判決如左︰
    主  文
丁○○因過失傷害人，處有期徒刑貳月，如易科罰金以參百元折算壹日。
    事  實
一、丁○○於民國九十年五月三十一日二十一時三十分許，駕駛車號ＫＢＺ三二八號
    重型機車，沿嘉義縣中埔鄉○○村○○路由南往北行駛，途經該路三七五巷對面
    ，理應注意車輛行駛時，駕駛人應注意車前狀況，並隨時採取必要之安全措施，
    而依當時情形，又無不能注意之情事，竟疏於注意車前人車動態，貿然行駛，適
    有行人黃照蓉及乙○○，欲由東向西穿越大義路，亦貿然穿越劃有分向限制線之
    上開路段，丁○○行駛中之機車因閃避不及而碰撞乙○○，乙○○因而碰撞一旁
    之己○○，致渠等二人均倒地，黃照蓉受有左顏面擦挫傷、右、左肘擦傷、右膝
    擦傷、左膝撕裂傷、左腳擦傷、左上側門牙脫落、左上正中門牙、犬齒鬆脫合併
    局部齒槽骨骨折及左上前牙區牙齦撕裂傷；乙○○則左、右肘擦傷、左側胸壁紅
    腫擦傷、左膝部擦傷。
二、案經黃照蓉及乙○○訴由嘉義縣警察局中埔分局報請臺灣嘉義地方法院檢察署檢
    察官偵查起訴。
    理  由
一、訊據被告丁○○對於騎乘機車在上開時間、地點與告訴人發生碰撞之事實坦承不
    諱，惟矢口否認右揭過失傷害之不法犯行，辯稱：係告訴人穿越道路不當，且己○○前一天亦發生車禍，所受傷害應非全係被告所造成云云。惟查：右揭犯罪事
    實，業據告訴人黃照蓉及乙○○於警訊、偵查及本院審理時指訴稽詳，經隔離訊
    問，渠等之指述皆相符合，並有證人即警員戊○○、事故發生時在場之甲○○、
    丙○○、黃中林（告訴人己○○之父親）之證述可參，此外，尚有道路交通事故
    調查報告表、交通事故現場照片四幀及醫院診斷證明書三紙附卷可稽。按車輛行
    駛時，駕駛人應注意車前狀況，隨時採取必要之安全措施，道路交通安全規則第
    九十四條第三項定有明文。被告駕車自應注意上述道路交通安全規定，注意車前
    狀況，隨時採取必要之安全措施，且依當時路狀，又無不能注意之情形，被告亦
    自承發生碰撞前曾看見告訴人站在快車道及慢車道虛線之間，其顯有注意之可能
    ，竟疏不注意，仍未減速慢行做隨時煞停之準備，執意強行通過，以致肇事，致
    人受傷，被告應有過失；且告訴人己○○所受之傷害係左顏面擦挫傷、右、左肘
    擦傷、右膝擦傷、左膝撕裂傷、左腳擦傷、左上側門牙脫落、左上正中門牙、犬
    齒鬆脫合併局部齒槽骨骨折及左上前牙區牙齦撕裂傷，有驗傷診斷書可考，參諸
    警員戊○○證述告訴人前一天之車禍，僅受有手、腳輕微擦傷，足見上開顏面部
    位所受傷害，係被告之過失駕駛行為所造成，與告訴人前一天之車禍無關，應具
    有相當因果關係。從而，本件罪證明確，被告過失傷害犯行洵堪認定。
二、核被告因過失行為，造成告訴人受傷，係犯刑法第二百八十四條第一項前段之過
    失傷害罪。被告因為一個過失行為造成告訴人己○○、乙○○二人受到傷害，觸
    犯二個過失傷害罪名，均為想像競合犯，應從一重之過失傷害罪處斷。又行人在
    設有分向限制線之路段，不得穿越道路，道路交通安全規則第一百三十四條第二
    款亦定有明文。告訴人己○○、乙○○違反上開規定，貿然穿越劃有分向限制線
    之上開路段，致被告丁○○遵向行駛中之機車閃避不及，雙方發生碰撞，核告訴
    人己○○、乙○○之過失行為應係肇事之主要原因，被告之過失行為則為肇事之
    次要原因。爰審酌被告之過失行為僅為肇事之次要原因、犯罪之動機、目的、犯
    罪時所受之刺激、犯罪之手段、犯人之生活狀況、品行、智識程度、犯人與被害
    人平日之關係、犯罪所生之危險或損害、迄今尚未與告訴人達成和解之犯罪後態
    度等一切情狀，判處如主文所示之刑，並諭知易科罰金之折算標準，以示懲儆。
據上論斷，應依刑事訴訟法第二百九十九條第一項前段，刑法第二百八十四條第一項
前段、第五十五條、第四十一條第一項前段、罰金罰鍰提高標準條例第一條前段、第
二條，判決如主文。
本案經檢察官陳昭廷到庭執行職務。
中    華    民    國      九十一        年      三      月      十二    日
                                臺灣嘉義地方法院刑事第一庭
                                        法  官  李  麗  萍
右正本證明與原本無異。
如不服本判決，應於判決送達後十日內向本院提出上訴狀( 應附繕本 )。
中    華    民    國      九十一        年      三      月      十二    日
                                  書記官  侯  麗  茹
附錄本判決論罪之法條：
刑法第二百八十四條第一項
因過失傷害人者，處六月以下有期徒刑、拘役或五百元以下罰金，致重傷者，處一年
以下有期徒刑、拘役或五百元以下罰金。
